# 国营企业长期资产入股成立新公司

提问人：胖胖虎 时间：2012-03-23 16:47:58
国企一土地入股新成立的公司，土地账面价值很低，评估减值是很高，按评估资产作价入股，需要缴纳哪些税？营业税，契税，土地使用税？

回答人：chenyiwei
投资方：营业税免征；企业所得税应交；土地增值税按财税[2006]21号文确定是否需缴纳；印花税应交。 被投资方：应交印花税、契税等。